臺灣嘉義地方法院刑事附帶民事訴訟判決
111年度智簡附民字第1號
原      告  阿迪達斯公司(adidas AG)

法定代理人  黃淑芬
                    送達代收人  謝尚修律師              訴訟代理人  謝尚修律師
被      告  李嘉雯

上列被告因違反著作權法等案件（111 年度智簡字第1 號），經
原告提起刑事附帶民事訴訟請求損害賠償，本院判決如下：
    主  文
原告之訴及假執行之聲請均駁回。
    事  實
一、原告方面：聲明及陳述詳如附件所示之刑事附帶民事訴訟起
    訴狀。
二、被告方面：被告未為任何聲明或陳述，亦未提出任何書狀。
    理  由
一、按提起附帶民事訴訟，應於刑事訴訟起訴後第二審辯論終結
    前為之，但在第一審辯論終結後提起上訴前，不得提起，刑
    事訴訟法第488 條定有明文。次按所謂「附帶民事訴訟」原
    本為民事訴訟程序，為求程序之便捷，乃附帶於刑事訴訟程
    序，一併審理及判決；申言之，在刑事訴訟中，因有訴訟程
    序可資依附，是以隨時可以提起附帶民事訴訟；若在辯論終
    結後，已無訴訟可言，自不得再行提起附帶民事訴訟，「須
    待提起上訴後，案件繫屬於第二審時，始有訴訟程序可資依
    附，始得再行提起附帶民事訴訟」，前開刑事訟法第488 條
    規定其故在此（臺灣高等法院暨所屬法院92年法律座談會刑
    事類提案第35號審查意見參照）。而簡易判決處刑程序因無
　　言詞辯論，故其附帶民事訴訟之提起至遲應於法院判決之前
    為之，始為合法（參照民國92年11月26日臺灣高等法院暨所
    屬法院92年法律座談會刑事類提案第35號研討結果）。又法
    院認為原告之訴不合法或無理由者，應以判決駁回之，刑事
    訴訟法第502 條第1 項亦有明文。
二、經查：被告李嘉雯因違反著作權法等案件，經臺灣嘉義地方
    檢察署檢察官以110 年度偵字第11545 號向本院聲請簡易判
    決處刑，本院業於111 年1 月6 日以111 年度智簡字第1 號
    判決處刑在案，有該案件刑事簡易判決可考，而原告係於本
    案刑事訴訟終結即判決日後之111 年1 月10日始向本院具狀
    提起本件附帶民事訴訟，有本院收狀戳印附卷足憑，揆諸首
    揭法律規定及說明，原告對被告提起本件附帶民事訴訟，顯
    不合法，自應駁回原告附帶提起之民事訴訟。
三、本件本院所為此程序性駁回判決，並無礙於原告循民事訴訟
    途徑主張權利，是原告仍得依法另行提起民事訴訟，或於本
    件刑事案件合法上訴第二審後，再行向該第二審法院提起刑
    事附帶民事訴訟，併予敘明。
據上論斷，應依刑事訴訟法第488 條、第502 條第1 項，判決如
主文。
中　　華　　民　　國　　111 　年　　1 　　月　　14　　日
                  刑事第二庭    法  官  王品惠
上列正本證明與原本無異。
對於本判決如有不服，應於送達後20日內，向本院提出上訴狀（
應附繕本）。
中　　華　　民　　國　　111 　年　　1 　　月　　14　　日
                                書記官  黃亭嘉